臺灣新竹地方法院刑事宣示判決筆錄　　100年度審訴字第246號
公　訴　人　臺灣新竹地方法院檢察署檢察官
被　　　告　林佾弘
上列被告因偽造文書等案件，檢察官提起公訴（100 年度偵字第
2383號）後，聲請改依協商程序而為判決，本院於中華民國100
年5 月27日下午4 時，在本院刑事第九法庭宣示判決，出席職員
如下：
　　　　　　　　審判長法　官　劉兆菊
　　　　　　　　　　　書記官　林兆嘉
　　　　　　　　　　　通　譯　鄭敏郎
法官起立朗讀判決主文、犯罪事實要旨、處罰條文，及告以上訴
限制、期間並提出上訴狀之法院，且諭知記載其內容：
一、主  文：
    林佾弘犯行使偽造私文書罪，累犯，處有期徒刑肆月，如易
    科罰金，以新臺幣壹仟元折算壹日；偽造之「李家豪」署名
    伍枚，均沒收之。又犯竊盜罪，累犯，處有期徒刑月；如
    易科罰金，以新臺幣壹仟元折算壹日。應執行有期徒刑伍月
    ，如易科罰金，以新臺幣壹仟元折算壹日。偽造之「李家豪
    」署名伍枚，均沒收之。
二、犯罪事實要旨：
（一）林佾弘前於民國94年間，因竊盜案件，經本院於95年3 月
      29日以94年度易字第722 號判決判處有期徒刑8 月確定，
      於95年10月4 日縮刑期滿執行完畢；於95年間，因偽造文
      書案件，經本院於96年4 月27日以95年度竹簡622 號判決
      判處有期徒刑3 月確定。嗣上開2 案件經本院於96年8 月
      31日以96年度聲減字第1964號裁定分別減刑為有期徒刑4
      月及1 月又15日，應執行有期徒刑5 月又15日確定，已無
      殘刑須再予執行，而於96年7 月16日中華民國九十六年罪
      犯減刑條例生效之日執行完畢（最高法院97年度臺非字第
      302 號、第360 號、98臺上字第1386號判決意旨參照）。
（二）詎林佾弘竟仍不知悔改，於99年11月27日某時許，向友人
      李家豪借用車牌號碼663 ─GTS 號普通重型機車後，取得
      李家豪放置在上開機車置物箱內之李家豪國民身分證、全
      民健保卡等證件（林佾弘侵占李家豪上開機車及證件之侵
      占犯行，業經本院於100 年4 月7 日以100 年度審訴字第
      10 6號判處有期徒刑5 月在案）。翌日（28日）下午4 時
      10 分 許，林佾弘基於行使偽造私文書之犯意，持李家豪
      之國民身分證、全民健保卡，前往位在新竹市○區○○路
      191 號之臺灣大哥大門市店，冒用李家豪名義在臺灣大哥
      大行動電話業務申請書、客戶手機領取確認單及取消交易
      切結書上偽簽「李家豪」之署押5 枚，而偽造由李家豪具
      名之上開申請書、確認單及切結書，交由不知情之店員饒
      卿巧用以申辦門號及購買行動電話而行使之。另基於意圖
      為自己不法所有之竊盜犯意，於預繳通話費新臺幣2,697
      元後（尚未支付購買行動電話所需費用約1 萬元），即趁
      饒卿巧轉身影印資料時，將饒卿巧置於櫃台上之行動電話
      1 支（廠牌：HTC 、型號：A333野火機、序號：
      000000000000 000）及行動電話門號0000000000號SIM 卡
      1 張竊取得手後，逕行離去。嗣經饒卿巧發覺報警處理，
      始查悉上情。
二、案經饒卿巧訴由新竹市警察局第一分局報告臺灣新竹地方法
    院檢察署檢察官偵查起訴，經檢察官聲請認罪協商判決，由
    本院合議庭裁定由受命法官獨任改依協商程序而為判決。
三、處罰條文：刑法第216 條、第210 條、第219 條、第320 條
    1 項、第51條第5 款、第47條第1 項、第41條第1 項前段、
    第2 項，刑法施行法第1 條之1 第1 項、第2 項前段。
四、沒收：偽造之「李家豪」署名5 枚，不問屬於被告林佾弘與
    否，均應依刑法第219 條規定併予宣告沒收。又臺灣大哥大
    行動電話業務申請書、客戶手機領取確認單及取消交易切結
    書業已交付予上開臺灣大哥大門市店，已非被告林佾弘所有
    之物，爰不另為沒收之諭知，附此敘明。
五、協商判決除有刑事訴訟法第455 條之4 第1 項第1 款於本訊
    問程序終結前，被告撤銷協商合意或檢察官撤回協商聲請者
    ；第2 款被告協商之意思非出於自由意志者；第4 款被告所
    犯之罪非第455 條之2 第1 項所定得以協商判決者；第6 款
    被告有其他較重之裁判上一罪之犯罪事實者；第7 款法院認
    應諭知免刑或免訴、不受理者情形之一，及違反同條第2 項
    「法院應於協商合意範圍內為判決；法院為協商判決所科之
    刑，以宣告緩刑或2 年以下有期徒刑、拘役或罰金為限」之
    規定者外，檢察官與被告均不得上訴。
六、如有前項得上訴之情形，得自收受宣示判決筆錄送達之日起
    10日內，向本院提出上訴書狀，上訴於第二審法院。
本案經檢察官洪期榮到庭執行職務。
中    華    民    國   100    年    5     月    27    日
                  刑事第九庭    書  記  官  林兆嘉
                                審判長法官  劉兆菊
以上筆錄正本係照原本作成。
中    華    民    國   100    年    5     月    27    日
                                書  記  官  廖宜君
附錄本案論罪科刑法條：
中華民國刑法第216條
行使第210條至第215條之文書者，依偽造、變造文書或登載不實
事項或使登載不實事項之規定處斷。
中華民國刑法第210條
偽造、變造私文書，足以生損害於公眾或他人者，處5 年以下有
期徒刑。
中華民國刑法第320條
意圖為自己或第三人不法之所有，而竊取他人之動產者，為竊盜
罪，處5年以下有期徒刑、拘役或5百元以下罰金。
意圖為自己或第三人不法之利益，而竊佔他人之不動產者，依前
項之規定處斷。
前二項之未遂犯罰之。